---
title: "Agrupamento 4 dim Hierarquico"
output:
  html_document:
    fig_width: 6
    fig_height: 4
    theme: journal
theme: united
highlight: tango
css: styles.css
---

```{r warning=FALSE, error=FALSE, message=FALSE}
library(tidyverse, warn.conflicts = F)
```
```{r warning=FALSE, error=FALSE, message=FALSE}
library(tidyr)
library(dplyr)
library(ggplot2)
library(readr)
```
```{r warning=FALSE, error=FALSE, message=FALSE}
library(rvest)
library(plotly)
library(cluster)
library(ggdendro)
library(ggfortify)
library(broom)
library(GGally)
library(reshape2)
#theme_set(theme_light())
theme_set(theme_bw())
```

Falar do recorte no tempo.

```{r warning=FALSE, message=FALSE, error=FALSE}
characters = read_csv("data/character_list5.csv")
big_data = read_csv("data/meta_data7.csv") %>% na.omit()
```

```{r warning=FALSE, error=FALSE, message=FALSE}
data_golden_age = big_data %>% filter(year <= 1970) %>% select(script_id, title, gross) 
characters_golde_age = characters %>% filter(script_id %in% data_golden_age$script_id) %>% select(-c(age))

remove(characters)
remove(big_data)
```

Vamos agrupar os dados segundo as seguintes variáveis:

- tamanho do elenco
- proporção de homens ou mulheres
- bilheteria
- quantidade de palavras no filme (se um filme é mais contemplativo ou tem mais diálogos)

Primeiro, vamos organizar o os dados de modo a obter essas variáveis.

Calculando o número de personagens por filme:

```{r}
elenco = characters_golde_age %>%
  group_by(script_id) %>%
  summarise(elenco_tam = n())
```

Calculando a quantidade de palavras no filme, para ter uma ideia da quantidade de diálogos no filme:

```{r}
words = characters_golde_age %>%
  group_by(script_id) %>%
  summarise(words = sum(words))
```

Calculando a proporção de homens

```{r}
homens = characters_golde_age %>%
  filter(gender == "m") %>%
  group_by(script_id) %>%
  summarise(n_homens = n())

homens = full_join(homens, elenco, by="script_id")

homens$proporcao_homens = round(homens$n_homens / homens$elenco_tam, digits=2)
```

Organizando essas informações:

```{r}
d = data_golden_age
d = full_join(d, homens, by="script_id")
d = full_join(d, words, by="script_id") %>% select(-n_homens)
```
```{r}
remove(words)
remove(homens)
remove(elenco)
remove(characters_golde_age)
remove(data_golden_age)
```

Explorando:

```{r}
head(d)
```

Cada observação é um filme, que possui um id (*script_id*), o título do filme (*title*), bilheteria corrigida (*gross*), tamanho do elenco (*elenco_tam*), proporção de homens no elenco (*proporcao_homens*), soma do número de palavras ditas por todos as personagens do filme (*words*).

```{r}
d %>% select(-title, -script_id) %>% summary()
```

É possível perceber que a varíavel gross (bilheteria) é bastante assimétricas. Vamos transformá-la para seu log, para nos ajudar a criar melhor visualizações.

```{r}
d.log = d %>% select(-script_id)
d.log$gross = log2(d.log$gross)
```

```{r}
d.log %>% select(-title) %>% ggpairs()
```

Falar alguma coisa desse gráfico.
Plotar mais algum?

Organizando todas as variáveis para melho visualização:

```{r}
d.temp = d
d.temp$proporcao_homens = d.temp$proporcao_homens * 100
d.temp$elenco_tam = d.temp$elenco_tam * 10
d.scaled = d.temp %>% 
  select(title, gross, elenco_tam, words, proporcao_homens) %>%
  mutate_each(funs(log), 2:5)
```


```{r warning=FALSE, error=FALSE, message=FALSE}
dists = d.scaled %>% 
    column_to_rownames("title") %>% 
    dist(method = "euclidean")

hc = hclust(dists, method = "complete")
```

```{r}
n_clusters = 4
d.scaled = d.scaled %>% 
  mutate(cluster = hc %>%
           cutree(k = n_clusters) %>%
           as.character())
```

```{r}
d.long = melt(d.scaled, id.vars = c("title", "cluster"))
```

```{r}
hc %>% 
    cutree(k = n_clusters) %>% 
    silhouette(dists) %>% 
    plot(col = c("#CDB380", "#036564", "#EB6841", "#EDC951"),
         main="Gráfico 10 - Diagnóstico do agrupamento",
         yaxt='n', ann=FALSE)
```

```{r}
d.long %>% 
    ggplot(aes(x=variable, y=value, group=title, colour=cluster)) + 
    geom_line(alpha = 0.4) + 
    facet_wrap(~ cluster)
```
