---
title: "Polygraph's Film Dialogue Analyzis"
output:
  html_document:
    fig_width: 6
    fig_height: 4
    theme: journal
theme: united
highlight: tango
css: styles.css
---

```{r warning=FALSE, error=FALSE, message=FALSE}
library(tidyverse, warn.conflicts = F)
```
```{r warning=FALSE, error=FALSE, message=FALSE}
library(tidyr)
library(dplyr)
library(ggplot2)
library(readr)
```
```{r warning=FALSE, error=FALSE, message=FALSE}
library(rvest)
library(plotly)
library(cluster)
library(ggdendro)
library(ggfortify)
library(broom)
#theme_set(theme_light())
theme_set(theme_bw())
```

```{r warning=FALSE, message=FALSE, error=FALSE}
characters = read_csv("data/character_list5.csv")
big_data = read_csv("data/meta_data7.csv") %>% na.omit()
```

```{r warning=FALSE, error=FALSE, message=FALSE}
data_golden_age = big_data %>% filter(year <= 1970) %>% select(script_id, title, gross) 
characters_golde_age = characters %>% filter(script_id %in% data_golden_age$script_id) %>% select(-c(age))

remove(characters)
remove(big_data)
```

# filmes:
#   tamanho do elenco
#   proporção de homens ou mulheres
#   bilheteria
#   quantidade de palavras no filme (se um filme é mais contemplativo ou tem mais diálogos)

Calculando o número de personagens por filme:

```{r}
elenco = characters_golde_age %>%
  group_by(script_id) %>%
  summarise(elenco_tam = n())
```

Calculando a quantidade de palavras no filme, para ter uma ideia da quantidade de diálogos no filme:

```{r}
words = characters_golde_age %>%
  group_by(script_id) %>%
  summarise(words = sum(words))
```

Calculando a proporção de homens

```{r}
homens = characters_golde_age %>%
  filter(gender == "m") %>%
  group_by(script_id) %>%
  summarise(n_homens = n())

homens = full_join(homens, elenco, by="script_id")

homens$proporcao_homens = round(homens$n_homens / homens$elenco_tam, digits=2)
```

Organizando essas informações:

```{r}
d = data_golden_age
d = full_join(d, homens, by="script_id")
d = full_join(d, words, by="script_id") %>% select(-n_homens)
```

```{r}
remove(words)
remove(homens)
remove(elenco)
remove(characters_golde_age)
remove(data_golden_age)
```

