---
title: "Avaliações de usuários do IMDB para séries"
output:
  html_document:
    fig_width: 9
    fig_height: 7
    theme: journal
theme: united
highlight: tango
css: styles.css
---

```{r setup, include=FALSE}
knitr::opts_chunk$set(echo = TRUE, fig.align='center')
```
```{r include = FALSE, results = 'hide', echo=FALSE}
library("tidyr")
library("dplyr")
library("ggplot2")
library("readr")
library("htmlwidgets")
library("plotly")
```
```{r warning=FALSE, error=FALSE, message=FALSE, echo=FALSE}
dados = read_csv(file = "series_from_imdb.csv")
```
```{r pressure, results='hide', echo=FALSE}
dados = dados %>% 
  filter(series_name %in% c("Arrow",  "Dexter", "Game of Thrones", "Prison Break", "Vikings"))
```
```{r message=FALSE, warning=FALSE, error=FALSE, echo=FALSE}
got = dados %>% filter(series_name == "Game of Thrones")
dexter = dados %>% filter(series_name == "Dexter")
arrow = dados %>% filter(series_name == "Arrow")
pbreak = dados %>% filter(series_name == "Prison Break")
vikings = dados %>% filter(series_name == "Vikings")
```

<br>

O gráfico a seguir utiliza dados de séries extraídos do [IMDB](http://www.imdb.com). Nele estão desenhados dados de um conjunto específico de séries (Arrow, Dexter, Game of Thrones, Prison Break, Vikings). Com o gráfico, é possível ver o comportamento específico de uma série (como os seus episódios foram avaliados ao longo da série), além de comparar entre séries.  *Qual série teria sido melhor avaliada no geral? A avaliação dos episódios variam muito?.* Esse gráfico pode ajudá-lo a explorar questões como essas.

No gráfico, *as linhas representam uma ponderação das avaliações de episódios* de uma série específica. Com o gráfico, por exemplo, **a gente vê que Game of Thrones é significativamente melhor avaliada do que as outras séries**.

Você pode *passar o mouse sobre as linhas* e ver informações de um episódio específico. Você também pode *usar os filtros na barra lateral* para ir atualizando o gráfico. Se clicar nos pontos, serão desenhados todos os episódios de uma séries, em que *o diâmetro do ponto representa o número de avaliações que um episódios recebeu* (**você vai perceber também que os episódios de Game of Thrones foram os que mais receberam votos**).

<br>

```{r message=FALSE, warning=FALSE, error=FALSE, echo=FALSE}

plot_ly(data=dados, x=~series_ep, y=~UserRating,
        color=~series_name, colors = c("darkblue", "aquamarine4", "darkgoldenrod1", "coral", "darkred"),
        text = ~paste("\nSérie: ", series_name, "\nEpisódio: ", series_ep, "\nAvaliação: ", UserRating, "\nNº votos: ", UserVotes)) %>%
   
add_trace(size=~log(UserVotes/sqrt(UserVotes)), color=~series_name, alpha=0.9, visible="legendonly") %>%

add_lines(data=arrow, x = ~series_ep, y=~fitted((loess(UserRating ~ as.numeric(series_ep))))) %>%
add_lines(data=dexter, x = ~series_ep, y=~fitted((loess(UserRating ~ as.numeric(series_ep))))) %>%
add_lines(data=got, x = ~series_ep, y=~fitted((loess(UserRating ~ as.numeric(series_ep))))) %>%
add_lines(data=pbreak, x = ~series_ep, y=~fitted((loess(UserRating ~ as.numeric(series_ep))))) %>%
add_lines(data=vikings, x = ~series_ep, y=~fitted((loess(UserRating ~ as.numeric(series_ep))))) %>%
  
layout(title="Notas gerais de episódios ao longo da série", 
       yaxis = list(title="Avaliação geral do episódio"),
       xaxis = list(title="Número do episódio na série", rangeslider = list(type = "numeric")))
```

<br>

Neste gráfico, você pode brincar um pouco com as variáveis:

- Nome da série
- Avaliação geral de um episódio
- Número do episódio na série (e não em uma temporada)
- Número de votos que um episódios recebeu
